【裁判字號】    97,消債清,6
【裁判日期】    980804
【裁判案由】    清算事件
【裁判全文】
臺灣士林地方法院民事裁定             97年度消債清字第6號
債  務  人  甲○○
                        號4樓.
上列債務人因聲請清算事件，本院裁定如下：
    主  文
債務人甲○○自中華民國九十八年八月五日十七時起開始清算程
序。
命司法事務官進行本件清算程序。
    理  由
一、按債務人與金融機構協商成立者，不得聲請更生或清算，但
    因不可歸責於己之事由，致履行顯有重大困難者，不在此限
    。本條例施行前，債務人依金融主管機關協調成立之中華民
    國銀行公會會員辦理消費金融案件無擔保債務協商機制與金
    融機構成立之協商，準用前項之規定，消費者債務清理條例
    第151 條第5 項、第6 項分別定有明文。次按，債務人不能
    清償債務或有不能清償之虞，於法院裁定開始更生程序或許
    可和解或宣告破產前，得向法院聲請清算，觀諸消費者債務
    清理條例第3 條、第80條規定自明。又法院開始清算程序之
    裁定，應載明其年、月、日、時，並即時發生效力。法院開
    始更生或清算程序後，得命司法事務官進行更生或清算程序
    ，必要時得選任律師、會計師或其他適當之自然人或法人一
    人為監督人或管理人，復為同條例第83條第1 項、第16 條
    所明定。
二、聲請意旨略以：債務人有不能清償債務情事，前曾於民國95
    年依照「中華民國銀行公會會員辦理消費金融案件無擔保債
    務協商機制」請求共同協商債務清償方案，並協商成立，協
    商條件為每月還款新臺幣（下同）1 萬3,655 元。因債務人
    本身患有精神分裂、強迫症等精神疾病，失業後皆無法找到
    正常工作，於協商成立後，每月償還款項本由母姊支借，但
    於協商成立後不久，因母生病及姊個人支出增加致無法幫忙
    還款，債務人已無法依協商條件清償其債務。伊確係因不可
    歸責於己，致履行協商條件顯有重大困難。且伊未經法院裁
    定開始更生程序或許可和解或宣告破產，爰向本院聲請清算
    等語。
三、經查，債務人所主張之上開事實，業據提出中華民國銀行公
    會會員辦理消費金融案件無擔保債務協商機制協議書、無擔
    保債務還款計畫、延期繳款申請書影本（見本院卷第14至16
    頁），財政部臺北市國稅局94、95、96年度綜合所得稅各類
    所得資料清單（見本院卷第50頁、第134 至135 頁），財政
    部臺北市國稅局財產歸屬資料清單（見本院卷第51頁），財
    團法人金融聯合徵信中心當事人綜合信用報告─債務清理條
    例協商前置專用債權人清冊（見本院卷第34至38頁），台大
    醫院診斷證明書正本（見本院卷第41頁），臺北市立聯合醫
    院中興院區診斷證明書正本（見本院卷第40頁），債務人之
    中華民國身心障礙手冊影本（見本院卷第39頁）等為證，核
    閱屬實，堪認為真正。是債務人主張其有不可歸責於己之事
    由，致履行協商條件顯有困難，當為實在。此外，債務人復
    查無消費者債務清理條例第6 條第3 項、第8 條或第82條第
    2 項所定駁回清算聲請之事由存在，則債務人聲請清算，應
    屬有據。揆諸首揭規定及說明，應予開始清算程序，並命司
    法事務官進行本件清算程序。
四、爰裁定如主文。
中    華    民    國    98    年    8     月    4     日
                  民事第二庭  法      官  王怡雯
上為正本係照原本作成。
本件不得抗告。
中    華    民    國    98    年    8     月    4     日
                              書  記  官  周嫣蘋


司法院資訊處製作；財團法人民間司法改革基金會備份。
